臺灣臺北地方法院民事裁定  
107年度重家繼訴字第12號
上訴人即
原      告  洪士鈞  

上列上訴人與被上訴人即被告鄭洪玉崑等間請求履行遺產分割協
議事件，上訴人對於中華民國111年6月16日本院107年度重家繼
訴字第12號判決提起上訴，本院裁定如下：
    主  文
上訴人應於本裁定送達後十日內，繳納上訴裁判費新臺幣陸拾萬
捌仟玖佰陸拾肆元，逾期未繳，即駁回上訴。
    理  由
一、按家事訴訟事件，除本法別有規定者外，準用民事訴訟法之
    規定，家事事件法第51條定有明文。次按上訴所得受之利益
    ，應依上訴之聲明定之，而上訴聲明所得受之利益，因上訴
    人對原判決不服之程度與應如何廢棄或變更之範圍不同而有
    異；以一訴附帶主張利息或其他孳息、損害賠償、違約金或
    費用者，不併算其價額，民事訴訟法第77條之2第2項固定有
    明文，惟上訴聲明之範圍，若僅就利息或其他孳息、損害賠
    償、違約金或費用部分提起上訴者，仍應依其價額，以定上
    訴利益之價額（最高法院92年度台抗字第471號裁定意旨參
    照）。又提起第二審上訴，應依民事訴訟法第77條之16第1
    項規定繳納上訴審之裁判費，此為必須具備之程式。上訴不
    合程式或有其他不合法之情形而可以補正者，原第一審法院
    應定期間命其補正，如不於期間內補正，應以裁定駁回之，
    民事訴訟法第442條第2項定有明文。
二、本件上訴人請求履行遺產分割協議事件，對於原審判決第四
    項關於駁回其餘備位之訴部分聲明不服，提起上訴，揆諸上
    開說明，原審判決第四項係駁回上訴人請求林麗花、洪世菁
    、洪世凌、洪世欣、洪士琪、洪國璋及鄭洪玉崑各自給付44
    ,767,954元自92年1月18日起至清償日止按年息百分之五計
    算之利息部分，因利息為定期給付之債權，且超過10年，依
    民事訴訟法第77條之10規定應以10年為計算，故本件上訴之
    訴訟標的價額核定為44,767,954元（計算式：44,767,954元
    ×5%×10年×2），應徵第二審裁判費608,964元，未據上訴人
    繳納，茲依家事事件法第51條，民事訴訟法第442條第2項前
    段規定，限上訴人於收受本裁定送達後10日內，逕向本院如
    數補繳，逾期不繳，即駁回上訴。
四、爰裁定如主文。　　　
中　　華　　民　　國　　111 　年　　7 　　月　　18　　日
                  家事法庭    法  官  潘英芳
以上正本證明與原本無異。
如不服本裁定關於核定訴訟標的價額部分，應於送達後10日內向
本院提出抗告狀，並繳納抗告費新臺幣1,000 元；其餘關於命補
繳裁判費部分，不得抗告。
中　　華　　民　　國　　111 　年　　7 　　月　　18　　日
                              書記官  李一農